【裁判字號】    97,交易,282
【裁判日期】    970717
【裁判案由】    過失傷害
【裁判全文】
臺灣板橋地方法院刑事判決             97年度交易字第282號
公  訴  人  臺灣板橋地方法院檢察署檢察官
被      告  乙○○
上列被告因過失傷害案件，經檢察官提起公訴（97年度偵字第10
296 號），因被告於準備程序中為有罪之陳述，經本院裁定進行
簡式審判程序，並判決如下：
    主  文
乙○○從事業務之人，因業務上之過失傷害人，處有期徒刑參月
，如易科罰金，以新臺幣壹仟元折算壹日。
     事  實
一、乙○○於明品衛材有限公司擔任送貨員，以駕駛自用小貨車
    運送貨物為業，為從事業務之人。其於民國97年1 月28日上
    午10時2 分許，駕駛車牌號碼Z3-2450 號自用小貨車，沿臺
    北縣板橋市○○路○ 段由北往南方向行駛，行經臺北縣板橋
    市○○路○ 段與民生路交岔口時，本應注意汽車行駛至交岔
    路口右轉彎時，應距交岔路口30公尺前顯示方向燈或手勢，
    換入外側車道、右轉車道或慢車道，駛至路口後再行右轉，
    且應禮讓直行車先行；而依當時天候晴、日間自然光線、柏
    油路面乾燥且無缺陷、無障礙，視距良好等情，並無不能注
    意之情事，竟疏未注意於距交岔路口30公尺前換入外側車道
    ，且未禮讓同向直行車先行，即貿然右轉至民生路，適同向
    後方由甲○騎乘車牌號碼FWM-603 號重型機車，沿文化路2
    段直行，因閃避不及，機車左後照鏡撞擊被告駕駛之小貨車
    右後方車箱，甲○因而人車倒地，致受有頭部外傷合併顱內
    出血、胸部鈍挫傷合併左側肋骨骨折、左側足部挫傷等傷害
    。乙○○肇事後，於警方到場尚未知悉何人肇事前，向有偵
    查機關權限之警員自首，承認其肇事而願接受裁判。
二、案經被害人甲○訴請臺北縣政府警察局海山分局報告臺灣板
    橋地方法院檢察署檢察官偵查起訴。
     理  由
一、被告乙○○對其於前揭時間、地點，因業務駕車過失致告訴
    人甲○受傷之事實，於警詢、偵查中及本院審理時坦承不諱
    ，核與告訴人甲○於警詢及偵查時供述之肇事情節相符，並
    有道路交通事故現場圖、道路交通事故調查報告表（一）、
    （二）、行政院國軍退除役官兵輔導委員會台北榮民總醫院
    診斷證明書、中英醫療社團法人中英醫院診斷證明書各1 份
    及現場照片10幀在卷可佐。
二、按汽車行駛至交岔路口，其右轉彎時，應距交岔路口30公尺
    前顯示方向燈或手勢；又轉彎車應讓直行車先行，道路交通
    安全規則第102 條第1 項第4 款、第7 款分別定有明文。被
    告駕車行駛本應注意上開規定，且依當時天候晴、日間自然
    光線、柏油路面乾燥且無缺陷、無障礙，視距良好等情，此
    有前開現場照片及道路交通事故調查報告表（一）存卷可稽
    ，顯見被告並無不能注意之情事，竟疏未於距交岔路口30公
    尺前換入外側車道，且未禮讓甲○騎乘之重型機車直行車先
    行，貿然右轉，以致肇事，被告駕駛車輛顯有過失，且本案
    經送鑑定，亦同此認定，有臺灣省臺北縣區車輛行車事故委
    員會97年5 月19日北縣鑑字第0975180426號鑑定意見書1 份
    附卷可參。又告訴人因本件車禍受有頭部外傷合併顱內出血
    、胸部鈍挫傷合併左側肋骨骨折、左側足部挫傷之傷害，亦
    有上開診斷證明書2 份附卷可稽，足認被告上開駕車過失行
    為與告訴人所受傷害結果間，具有相當因果關係。綜上，本
    案事證明確，被告犯行堪以認定，應予依法論科。
三、查被告乙○○於明品衛材有限公司擔任送貨員，以駕駛自用
    小貨車運送貨物為業一情，業據被告於本院審理中供述屬實
    ，其為從事駕駛業務之人無訛。故核被告所為，係犯刑法第
    284 條第2 項前段之業務過失傷害罪。被告肇事後，於警方
    到場尚未知悉何人肇事前，向有偵查機關權限之警員自首，
    承認其肇事而願接受裁判一情，有臺北縣政府警察局道路交
    通事故肇事人自首情形紀錄表乙紙在卷可稽，爰依刑法第62
    條前段自首規定減輕其刑。爰審酌被告並無犯罪紀錄，有臺
    灣高等法院被告前案紀錄表1 份附卷可佐，其未注意駕車安
    全並遵守交通規則，致告訴人受有嚴重傷害，且迄今尚未賠
    償告訴人損失而達成和解事宜，此據告訴人於本院審理中指
    述明確，及其犯罪後坦承犯行之態度等一切情狀，量處如主
    文所示之刑，並諭知易科罰金之折算標準。
據上論斷，應依刑事訴訟法第273 條之1 第1 項、第299 條第 1
項前段、第284 條之1 ，刑法第284 條第2 項前段、第62條前段
、第41條第1 項前段，刑法施行法第1 條之1 第1 項、第2 項前
段，判決如主文。
本案經檢察官陳旻源到庭執行職務。
中    華    民    國    97    年    7     月    17    日
                  刑事第十三庭  法  官  俞秀美
上列正本證明與原本無異。
如不服本判決，應於判決送達後10日內向本院提出上訴狀（應附
繕本）。告訴人或被害人如對於本判決不服者，應具備理由請求
檢察官上訴，其上訴期間之計算係以檢察官收受判決正本之日期
為準。
                                書記官  謝怡貞
中    華    民    國    97    年    7     月    17    日
附錄本案論罪科刑之法條：
刑法第284條
因過失傷害人者，處6 月以下有期徒刑、拘役或5 百元以下罰金
，致重傷者，處1 年以下有期徒刑、拘役或5 百元以下罰金。
從事業務之人，因業務上之過失傷害人者，處1 年以下有期徒刑
、拘役或1 千元以下罰金，致重傷者，處3 年以下有期徒刑、拘
役或2千元以下罰金。


司法院資訊處製作；財團法人民間司法改革基金會備份。
